

CONTACT

- +221-77-393-98-41
- ✓ niahmouhammed99@gmail.com
- Dakar, Sicap Sacré cœur

FORMATIONS

2022 - 2023 UNIVERSITÉ CHEIKH ANTA DIOP

Master2 En Ingénierie
 Mathématique et Numérique

2023 SONATEL ACADEMY

Certification En
 Développement Web Et Data

2019-2020 UNIVERSITÉ CHEIKH ANTA DIOP

 Licence Mathématique Et Informatique

COMPÉTENCES

- Langages & Programmation : Python,
 JavaScript, R, SQL, Julia, Java
- Outils Data & Analyse: Power BI, Tableau, Excel, Pandas, Numpy, Seaborn
- Bases de Données : MySQL, PostgreSQL, MongoDB
- ETL & Automatisation : Talend, Power Automate, GitHub
- Web & Frameworks: Django, Node.js, Angula, Spring Boot

LANGUES

- Français (Couramment)
- Wolof (Couramment)
- Anglais (Intermédiaire)

MOUHAMMED NIAH

DATA ANALYST

&

DÉVELOPPEUR FULL STACK

PROFIL

Data Analyst passionné avec une solide formation en ingénierie mathématique et numérique. Expérience prouvée dans l'analyse de données, le reporting, la modélisation prédictive, l'automatisation des processus et le développement web. À l'aise avec des outils comme SQL, Python, Power BI, et les bases de données relationnelles. Capable de traduire des besoins métiers en solutions techniques et en tableaux de bord décisionnels.

EXPÉRIENCE PROFESSIONNELLE

Groupe Sonatel/Direction Juridique 12/06/2024 - PRESENT Responsable de l'Automatisation des Tâches et du Développement Web

- Conception et développement d'applications web internes en Angular, Django et Node.js
- Automatisation de processus métiers critiques avec Power Automate et RPA
- Création d'un système d'extraction automatique de données depuis des e-mails et pièces jointes
- Conception de bases de données MySQL pour optimiser la gestion documentaire
- Conception de Macro Excel
- Traitement de donnée avec python

Groupe Sonatel/Direction Juridique

05/12/2023 - 05/06/2024

Stagiaire en Data Science

- Gestion des pièces jointes des e-mails: Développement de solutions automatisées pour récupérer et organiser les fichiers joints aux emails, simplifiant le processus de gestion des document.
- Automatisation du processus d'envoi d'e-mails: Utilisation de Power Automate pour rationaliser et automatiser les processus d'envoi d'e-mails, contribuant à une communication plus efficace.

Chouette Maman Stagiaire en Développement Web

Septembre 2023

 Initiation à la création d'un site web pour Chouette Maman lors d'un stage bref, mettant en avant mes compétences en développement web. Acquisition d'une expérience précieuse en conception initiale et planification

RÉALISATIONS ET PROJET ACADÉMIQUE

- Projet de Diagnostic du Diabète: Projet01
- Analyse et Prédiction de l'Octroi de Prêts Bancaires: Projet02
- Creation de tableau de bord dynamique: Projet05
- Réduction de 80 % du temps de traitement de certaines tâches grâce à l'automatisation au Sein de La DRJ
- Création de dashboards interactifs ayant amélioré la prise de décision juridique chez Sonatel